【裁判字號】    90,易,2187
【裁判日期】    900726
【裁判案由】    毒品危害防制條例
【裁判全文】
臺灣高雄地方法院刑事判決                          九十年度易字第二一八七號
    公  訴  人  臺灣高雄地方法院檢察署檢察官
    被      告  甲○○
右列被告因毒品危害防制條例案件，經檢察官提起公訴（九十年度偵字第七一二五號
），本院判決如左：
    主  文
甲○○持有第二級毒品，累犯，處有期徒刑陸月。如易科罰金，以佰元折算壹日。
安非他命（驗前毛重壹柒點捌伍公克，驗後毛重壹柒點捌公克）沒收銷燬之。
    事  實
一、甲○○曾於民國八十六年間，分別因違反藥事法、業務侵占案件，經法院各判處
    有期徒刑十月、七月，嗣經本院定應執行刑為有期徒刑一年四月，並於八十八年
    一月二十八日執行完畢，又於八十六年間，因違反麻醉藥品管理條例案件，經法
    院判處有期徒刑五月，並於八十八年五月十五日執行完畢。猶不知悔改，明知安
    非他命係第二級毒品，不得擅自持有，竟於八十九年二月間，在高雄市苓雅區某
    電動玩具場，向不詳姓名之人購入第二級毒品安非他命一包（驗前毛重一七‧八
    五公克，驗後毛重一七‧八公克），而非法持有之，並將之藏放在屏東縣林邊鄉
    ○○村○○路一二七號住處，嗣後因搬到高雄縣大寮鄉○○路中興七巷二七號居
    住，又將之攜往該處藏放。嗣於九十年四月十一日中午十二時四十分許，將上開
    安非他命毒品放置於其所有車牌Ｐ三－○七七號自小客車之方向盤面板下，並駕
    駛該車搭載友人陳依芳，行經高雄市○○區○○路與重立路口時，為警臨檢查獲
    ，並扣得上開安非他命一包。
二、案經高雄市政府警察局移送臺灣高雄地方法院檢察署檢察官偵查起訴。
    理  由
一、訊之被告甲○○固不否認有於右揭時地為警查獲上開安非他命之事實，惟矢口否
    認有持有毒品安非他命之犯行，辯稱：該等毒品是伊先前施用時留下的，當天是
    要將之丟棄，所以才帶出去云云。經查：右揭犯罪事實，迭據被告於警訊及偵查
    中供認不諱（見警卷第一頁反面、偵查卷第十四頁反面），並有上開安非他命結
    晶體扣案可資佐證，而該包晶體經送請高雄醫學大學附設中和紀念醫院檢驗結果
    ，甲基安非他命呈陽性反應（驗前毛重一七‧八五公克，驗後毛重一七‧八公克
    ），有該院九十年四月三十日編號0000－000號檢驗報告一紙附卷可稽，
    足徵該包晶體確屬第二級毒品安非他命無訛，再參以警方係於九十年四月十一日
    中午十二時四十分許，在高雄市○○區○○路與重立路口，臨檢被告所駕駛之上
    開自小客車，而在該車方向盤之面板下查獲上開第二級毒品安非他命一節，亦據
    高雄市政府警察局於高市警刑偵九字第二六六七八號刑事案件移送書中載述甚明
    ，有該移送書附卷可按，且為被告於本院審理時所不否認（見本院九十年七月十
    七日審判筆錄），而被告所駕駛之上開自小客車前座乘客位之腳踏處有一包垃圾
    之情，已據被告於警訊及本院審理時、其友人陳依芳於警訊時敘明在卷（見警卷
    第一頁反面、本院九十年七月十七日審判筆錄、警卷第四頁反面），苟被告是要
    將之丟棄，而無持有之意圖，則其前座乘客腳踏處既有垃圾袋，應是將該毒品放
    置於垃圾袋內，而無大費週章將之藏置於方向盤之面板下之必要，是其前開所辯
    ，顯與常情不符，要無可採。本件事證明確，被告犯行洵堪認定。
二、核被告所為，係犯毒品危害防制條例第十一條第二項之持有第二級毒品罪。被告
    曾於八十六年間，分別因違反藥事法、業務侵占案件，經法院各判處有期徒刑十
    月、七月，嗣經本院定應執行刑為有期徒刑一年四月，並於八十八年一月二十八
    日執行完畢，又於八十六年間，因違反麻醉藥品管理條例案件，經法院判處有期
    徒刑五月，並於八十八年五月十五日執行完畢，有臺灣高等法院被告全國前案紀
    錄表及臺灣高雄地方法院檢察署刑案資料查註紀錄表各一件附卷可稽，其於五年
    之內，再犯本件最重本刑為有期徒刑以上之罪，為累犯，應依刑法第四十七條之
    規定加重其刑。審酌被告有毒品犯罪前科，已如前述，素行欠佳，其持有毒品行
    為，有違社會善良風俗，且犯後於本院審理時翻異前供，狡詞卸責，態度非佳等
    一切情狀，量處如主文所示之主刑，並諭知易科罰金之折算標準。扣案之甲基安
    非他命一包（驗前毛重一七‧八五公克，驗後毛重一七‧八公克），經送檢驗結
    果係屬第二級毒品安非他命無訛，已如前述，應依毒品危害防制條例第十八條第
    一項，併予宣告沒收銷燬之。至鑑驗耗損之安非他命毒品，既已滅失，爰不予宣
    告沒收。
據上論斷，應依刑事訴訟法第二百九十九條第一項前段，毒品危害防制條例第十一條
第二項、第十八條第一項前段，刑法第十一條、第四十七條、第四十一條第一項，罰
金罰鍰提高標準條例第二條，判決如主文。
中      華      民國      九十    年    七        月    二十六    日
                                  臺灣高雄地方法院刑事庭
                                      法  官    李麗珠
右正本證明與原本無異。
如不服本判決，應於判決送達後十日內，向本院提出上訴狀。
                                      書記官    陳掌珠
中      華      民      國      九十    年    七        月    二十六    日
附錄本案判決論罪科刑法條：
毒品危害防制條例第十一條第二項：
持有第二級毒品者，處二年以下有期徒刑、拘役或新臺幣三萬元以下罰金。


司法院資訊處製作；財團法人民間司法改革基金會備份。
